臺灣高等法院高雄分院刑事裁定　　　　　100年度抗字第268號
抗　告　人
即　被　告　簡伯勳
上列抗告人因聲請宣告沒收案件，不服臺灣屏東地方法院中華民
國100 年10月17日裁定（100 年度聲字第1537號），提起抗告，
本院裁定如下：
    主  文
抗告駁回。
    理  由
一、本件抗告意旨略以：扣案二小包證物，係屬國軍802 醫院精
    神科之藥品，豈可認定為毒品？為此，提起抗告，請求撤銷
    原裁定云云。
二、原裁定略以：
  (一)按查獲之第一、二級毒品及專供製造或施用第一、二級毒品
    之器具，不問屬於犯人與否，均沒收銷燬之；違禁物或專科
    沒收之物得單獨宣告沒收，毒品危害防制條例第18條第1 項
    前段及刑法第40條第2 項分別定有明文。
  (二)查本件扣案之甲基安非他命2 包（毛重共1.12公克），經屏
    東縣政府警察局東港分局初步檢驗結果，均呈甲基安非他命
    陽性反應，有該局偵辦毒品危害防制條例案毒品初步檢驗報
    告單2 紙在卷可證，是此部分聲請合於上開規定，於法有據
    ，應予准許；又盛裝上開第二級毒品甲基安非他命之包裝袋
    ，因含甲基安非他命難以析離，均應視為查獲之毒品，併予
    宣告沒收銷燬。至於上開毒品因鑑驗耗用部分，既已滅失，
    自毋庸為沒收銷燬或沒收之諭知，附此敘明。
  (三)另扣案之殘渣袋2 個，經屏東縣政府警察局東港分局初步檢
    驗，均檢出甲基安非他命陽性反應，有該局偵辦毒品危害防
    制條例案毒品初步檢驗報告單2 紙在卷為憑，其上既殘留第
    二級毒品甲基安非他命難以析離，整體即與毒品無異，即均
    屬毒品危害防制條例規定之第二級毒品，為違禁物無訛。是
    此部分之聲請於法尚無不合，亦應予准許。至於毒品因鑑驗
    耗用部分，亦已滅失，自亦毋庸為沒收銷燬或沒收之諭知，
    附此敘明。爰依刑事訴訟法第220 條，毒品危害防制條例第
    18條第1 項前段，刑法第40條第2 項，准聲請人（檢察官）
    聲請單獨宣告沒收如附表所示之物，應予准許等語。
三、經查：扣案之甲基安非他命2 包（毛重共1.12公克，含殘渣
    袋2 個），均為透明塑膠袋包裝，並非一般醫院、診所之藥
    品藥袋等情，有抗告人為警查獲時之扣案物照片可稽（見警
    詢卷）；而上開扣案物品，經送化驗結果，亦確屬第二級毒
    品甲基安非他命，有上開鑑定報告可稽，是依毒品危害防制
    條例第18條第1 項前段規定，應予沒收銷燬之。
四、原裁定以抗告人所犯施用毒品案件，業經不起訴處分確定在
    案，因而就扣案之違禁物，依檢察官之聲請准予單獨宣告沒
    收銷燬之，於法並無不合。抗告人抗告意旨，猶執前詞，指
    摘原裁定不當，為無理由，應予駁回。
據上論結，應依刑事訴訟法第412 條，裁定如主文。
中    華    民    國  100     年    11    月    16    日
                  刑事第四庭    審判長法  官  蕭權閔
                                      法  官  唐照明
                                      法  官  吳進寶
以上正本證明與原本無異。
不得再抗告。
中    華    民    國  100     年    11    月    16    日
                                      書記官  唐奇燕